【裁判字號】    89,交聲,593
【裁判日期】    900330
【裁判案由】    交管條例聲異
【裁判全文】
臺灣板橋地方法院交通事件裁定                    八十九年度交聲字第五九三號
    原處分機關  交通部公路局臺北區監理所
    異  議  人
    即受處分人  甲○○
右列異議人即受處分人因違反道路交通管理處罰條例案件，對於交通部公路局臺北區
監理所八十九年十月二十六日所為之處分（原處分案號：北監五字第裁四○－Ｃ00
000000號），聲明異議，本院裁定如左：
    主  文
異議駁回。
    理  由
一、聲明異議意旨詳如聲明異議狀所載（如附件）。
二、按公共汽車招呼站十公尺內不得臨時停車；汽車駕駛人停車時，在禁止臨時停車
    處所停車者，處新臺幣六百元以上一千二百元以下罰鍰，道路交通安全規則第一
    百十一條第二款、道路交通管理處罰條例第五十六條第一項第一款分別定有明文
    。
三、查本件異議人即受處分人甲○○，於民國八十九年三月十六日晚上七時四十分許
    ，駕駛車號ＦＬ－八二二二號自用小客車，在臺北縣板橋市○○路上公車招呼站
    十公尺內停車之違規事實，有警員舉發時採證照片一張在卷可證。異議人雖具狀
    辯稱：伊停車處所並無劃設禁止停車線或公車專用停車格，且該處旁為興建中之
    大樓，原為建築鷹架所占用，公車無法靠站，亦未見有公車靠站，又因公車站牌
    為一書寫有「小心拖吊」之牌板遮住，伊當時並未看到站牌，再者伊發現員警欲
    拖吊時，伊趕至現場，表明伊願受罰，請勿將車拖吊，該員警仍強行拖吊，程序
    顯未合規定云云，然按上開採證照片所示，異議人上開車輛確實停於公車招呼站
    前無訛，又據異議人申訴時所提出之照片所示，該公車招呼站旁號誌桿繫有一牌
    板，其上書有「站牌旁邊、小心拖吊」，已明示該處為公車招呼站前，且該牌板
    亦未遮蔽公車站牌，異議人辯稱其未看到站牌云云，顯係避重就輕卸責之詞，再
    按異議人提出之照片所示，該處仍有公車行經停靠，異議人於該處停車仍有影響
    交通安全之虞。至異議人所稱：員警拖吊時，伊人已在場，員警仍強行拖吊，程
    序未合規定云云一節，經本院傳訊舉發警員許炳壬到庭證稱：據伊回想，應該是
    未看到車主才會拖吊等語，且觀諸採證照片所示，亦未見有異議人在場，況縱使
    舉發警員確有強行拖吊未合規定之情，此部分亦與異議人違規行為無涉，異議人
    並不因此而解免其責，是異議人上開所辯，均不足採。從而，原處分機關據以援
    引上開規定，裁處罰鍰新臺幣六百元，並無不當。本件異議為無理由，應予駁回
    。
四、據上論斷，應依道路交通案件處理辦法第十九條，裁定如主文。
中      華      民      國    九十      年      三      月     三十     日
                                      臺灣板橋地方法院交通法庭
          法  官  彭  全  曄
右正本證明與原本無異
如不服本裁定應於送達後五日內向本院提出抗告狀
                                          書記官  梁  宜  庭
中      華      民      國    九十      年      四      月     三       日


司法院資訊處製作；財團法人民間司法改革基金會備份。
